臺灣桃園地方法院刑事判決　
                                     111年度審訴字第55號
公  訴  人  臺灣桃園地方檢察署檢察官
被      告  邱世緯


上列被告因違反毒品危害防制條例案件，經檢察官提起公訴（11
0 年度毒偵字第7493號），被告於準備程序中就被訴事實為有罪
之陳述，經告知簡式審判程序之旨，並聽取公訴人及被告之意見
後，由本院合議庭裁定由受命法官獨任進行簡式審判程序，判決
如下：  
    主      文
邱世緯施用第一級毒品，累犯，處有期徒刑柒月。
扣案之夾鏈袋壹只沒收。
    事實及理由
一、本件犯罪事實及證據，除附件起訴書犯罪事實欄一第3 行「
    民國108 年10月30日」更正為「民國108 年10月14日」、第
    9 行「110 年8 月7 日晚間8 時許」更正為「於110 年8月9
     日上午12時20分許為警採尿回溯26小時內之某時」；證據
    部分補充「自願受搜索同意書、被告邱世緯於本院準備程序
    及審理時之自白」外，餘均引用檢察官起訴書所載（詳如附
    件）。
二、論罪科刑：
  ㈠按第一級毒品海洛因施用後可於尿液中檢出之時間，依據Cla
    rke's Isolation and Identification of Drugs第二版記
    載，施用海洛因二十四小時內，約有施用劑量之百分之八十
    經由尿液排出，其主要代謝物為嗎啡共軛物Morphing -0-gl
    ucuronide （M-3-G ），百分之五至七為嗎啡，但由於海洛
    因毒品中常含有六─乙醯可待因雜質成分，該成分可代謝成
    可待因或其共軛物，故施用該毒品後一段時間內，於尿液有
    可能檢出嗎啡及可待因陽性反應。再依據Cone及Welch 發表
    於Journal of Analytic al Toxicology （1991）之報告，
    分別施用單一劑量3mg 及6mg 之海洛因，可檢測到6-乙醯嗎
    啡（濃度高於或等於10n g /mL ）之期間平均約2.4 及4.2 
    小時，最久者不超過8 小時，即使施用更高劑量，在24小時
    或更短期間內，即無法檢出該成分，而可檢測到總嗎啡（濃
    度高於或等於300ng/mL）之期間則平均約可達17及26小時等
    情，業經行政院衛生署管制藥品管理局（現改制為衛生福利
    部食品藥物管理署）以93年12月2 日管檢字第0930011566號
    、92年2 月13日管檢字第0920000964號函示明確，本案被告
    經採取送驗之尿液先經酵素免疫分析法為初步檢驗，再以氣
    相層析質譜儀法為確認檢驗，均檢出呈鴉片類之嗎啡陽性反
    應，且所檢出之嗎啡濃度達688ng/ml ，較諸衛生福利部食
    品藥物管理署所訂之閾值300ng/ml為高，足認被告係於上開
    採尿時點前回溯26小時之某時許確有施用海洛因1 次。是以
    ，被告於本院準備程序、審理時均已坦承犯行，惟於偵查時
    陳稱施用海洛因之時間係在「110 年8 月7 日晚上8 時許」
    云云，其前開所陳施用毒品之時點至採尿時間隔已逾26小時
    ，應無檢驗出鴉片類藥物嗎啡陽性反應之可能，然衡之施用
    毒品者對於詳細之施用毒品時間本即不易記憶精確，故被告
    所陳施用毒品之時間容有數小時之誤差，本院認應以採證結
    果推算之施用時點為正確，無礙其施用第一級毒品事實之認
    定。 
　㈡又被告曾有如附件起訴書犯罪事實欄及上開所更正事項所載
    之犯罪科刑執行情形，有臺灣高等法院被告前案紀錄表在卷
    可按，其受徒刑之執行完畢後，5 年以內故意再犯本案有期
    徒刑以上之罪，為累犯，而參照司法院大法官釋字第775 號
    解釋意旨，被告前已有施用毒品相關犯行，而本案再犯施用
    毒品案件，足顯被告對刑之執行不知悔改，對刑罰之反應力
    亦屬薄弱，此次加重最低本刑，對其人身自由所為之限制自
    無過苛之侵害，是認應依刑法第47條第1 項規定加重其刑。
　㈢爰審酌被告於為本案犯行之前，已曾因施用毒品犯行經受觀
    察、勒戒處分之執行，並甫於110 年8 月2 日執行完畢釋放
    出所，本應徹底戒除毒癮，詎其仍未能自新、戒斷毒癮，竟
    仍施用足以導致人體機能發生依賴性、成癮性及抗藥性等障
    礙之第一級毒品，戕害自身健康，漠視法令禁制，本不宜寬
    縱，惟念其犯後坦承犯行，非無悔意，兼衡其犯罪之動機、
    目的、智識程度及現以社區清潔工為業之生活狀況等一切情
    狀，量處如主文所示之刑。 
三、沒收：
    扣案之夾鏈袋1 只，為被告所有供其施用毒品所用之物，業
     據被告供承在卷，爰依刑法第38條第2 項前段之規定，宣
    告 沒收。
據上論斷，應依刑事訴訟法第273 條之1 第1 項、第299 條第1
項前段、第310 條之2 、第454 條，判決如主文。
本案經檢察官董諭到庭執行職務。
中    華    民    國   111    年    3     月    24    日
                       刑事審查庭  法  官  李佳穎
以上正本證明與原本無異。
如不服本判決應於收受判決後20日內向本院提出上訴書狀，並應
敘述具體理由。其未敘述上訴理由者，應於上訴期間屆滿後20日
內向本院補提理由書(均須按他造當事人之人數附繕本)「切勿逕
送上級法院」。
                                   書記官  蔡萱穎
中    華    民    國   111    年    3     月    24    日
附錄論罪科刑法條
毒品危害防制條例第10條
施用第一級毒品
者，處6 月以上5 年以下有期徒刑。
施用第二級毒品者，處3 年以下有期徒刑。

附件：
臺灣桃園地方檢察署檢察官起訴書
                                   110年度毒偵字第7493號
　　被　　　告　邱世緯　男　53歲（民國00年0月00日生）
　　　　　　　　　　　　住○○市○○區○○○街00號
　　　　　　　　　　　　國民身分證統一編號：Z000000000號
上列被告因違反毒品危害防制條例案件，業經偵查終結，認應提
起公訴，茲敘述犯罪事實及證據並所犯法條如下：
　　　　犯罪事實
一、邱世緯前因多起施用毒品案件，經法院分別判處應執行有期
    徒刑1年4月、2年、1年8月確定，上開罪刑經接續執行迄民
    國107年8月23日假釋出監並付保護管束，於108年10月30日
    保護管束期滿未經撤銷假釋而執行完畢。另因施用毒品案件
    ，經送觀察、勒戒後，認無繼續施用毒品之傾向，於110年8月
    2日執行完畢，由本署檢察官以110年度毒偵字第1368號、第413
    8號為不起訴處分確定。詎仍不知悔改，於上開觀察、勒戒執行
    完畢釋放後3年內，又基於施用第一級毒品之犯意，於110年8
    月7日晚間8時許，在桃園市桃園區延平路上某網咖店廁所內
    ，以摻入香菸吸食方式，施用第一級毒品海洛因1次。嗣於11
    0年8月9日上午11時40分許，為警在桃園市○○區○○路00號前查
    獲，並扣得夾鏈袋1只。
二、案經桃園市政府警察局移送偵辦。
　　　　證據並所犯法條
一、證據清單暨待證事實：
編號 證據名稱 待證事實 一 被告邱世緯於警詢時及偵查中之供述 被告坦承施用第一級毒品海洛因，及持有上開扣案物 二 真實姓名與尿液、毒品編號對照表、勘察採證同意書各1紙 被告於110年8月9日中午12時20分許為警採集尿液，尿液檢體編號為110保-0530號 三 台灣檢驗科技股份有限公司檢體編號110保-0530號濫用藥物檢驗報告1紙 被告尿液經檢驗結果呈嗎啡陽性反應，被告有施用第一級毒品海洛因 四 桃園市政府警察局保安警察大隊搜索扣押筆錄、扣押物品目錄表各1份、扣案物品照片2張，及扣案之夾鏈袋1只 被告持有上開扣案物 五 被告提示簡表、刑案資料 查註紀錄表、全國施用毒 品案件紀錄表及矯正簡表 各1份 被告於觀察、勒戒執行完畢釋放後3年內，再犯本件施用毒品 
二、核被告所為，係犯毒品危害防制條例第10條第1項之施用第一
    級毒品罪嫌。又被告有犯罪事實欄所載之犯罪科刑及執行情
    形，有刑案資料查註紀錄表在卷可參，於有期徒刑執行完畢
    後，5年以內故意再犯本件有期徒刑以上之罪，為累犯，請
    參照司法院大法官解釋釋字第775號解釋意旨，審酌依刑法
    第47條第1項規定加重其刑。至扣案之夾鏈袋1只為被告所有
    且為施用毒品之器具，請依刑法第38條第2項前段規定宣告
    沒收。
三、依毒品危害防制條例第23條第2項、刑事訴訟法第251條第1項
    提起公訴。
　　此　致
臺灣桃園地方法院
中　　華　　民　　國　 110　　年　　12　　 月　  6　　日
                              檢  察  官   李允煉
本件證明與原本無異　　　　　　　　　　　　　　　　　　　
中　　華　　民　　國 　110　　年　　12 　  月　　14 　日
　　　　　　　　　　　　　　　書  記  官   吳文惠　　　
所犯法條：毒品危害防制條例第10條
毒品危害防制條例第10條
施用第一級毒品者，處 6 月以上 5 年以下有期徒刑。
施用第二級毒品者，處 3 年以下有期徒刑。